臺灣高雄地方法院民事裁定
111年度雄補字第2046號
原      告  王哲仁  
            蘇王初姬
            謝王玲瑛
            王哲彥  
            王靜月  
共      同
訴訟代理人  張家榛律師
            李惠家律師
被      告  王秋紅  

上列當事人間請求分割遺產事件，本院裁定如下：
    主  文
本件移送臺灣高雄少年及家事法院。
    理  由
一、按訴訟之全部或一部，法院認為無管轄權者，依原告聲請或
    依職權以裁定移送其管轄法院；又除別有規定外，前開規定
    於非訟事件準用之，民事訴訟法第28條第1項、非訟事件法
    第5條，分別定有明文。次按，家事事件法所定家事事件由
    少年及家事法院處理之；家事事件之管轄，除本法別有規定
    外，準用非訟事件法有關管轄之規定；非訟事件法未規定者
    ，準用民事訴訟法有關管轄之規定，家事事件法第2條前段
    、第5條，規定甚明。末按因繼承回復、遺產分割、特留分
    、遺贈、確認遺囑真偽或繼承人間因繼承關係所生請求事件
    ，得由下列法院管轄：一、繼承開始時被繼承人住所地之法
    院；被繼承人於國內無住所者，其在國內居所地之法院。二
    、主要遺產所在地之法院，家事事件法第70條，亦有規定。
二、經查，原告主張：兩造為被繼承人王哲男（歿於民國111年8
    月11日）之兄弟姊妹，因王哲男未婚、無子女，且兩造父母
    均已亡故，故兩造為王哲男之全體繼承人，應繼分比例各為
    6分之1。原告等人就王哲男所遺如附表所示之遺產已協議分
    配方式，惟被告甲○○於82年間即已歸化日本國籍，目前行方
    不明，無法就遺產分割方式達成協議，爰依民法第823條、
    第1164條規定提起本件訴訟，請求分割遺產，並依民事訴訟
    法第149條第1項規定，請求准予對被告甲○○為公示送達等語
    。依前開規定及說明，本件應以王哲男生前最後之住所地及
    主要遺產所在地為管轄法院，是本件應由臺灣高雄少年及家
    事法院管轄。原告向無管轄權之本院起訴，應有違誤，爰依
    職權將本件移送於該管轄法院。
三、依民事訴訟法第28條第1項，裁定如主文。
中　　華　　民　　國　　111 　年　　11　　月　　23　　日
                  高雄簡易庭  法　官  陳安信 
以上正本係照原本作成。
如對本裁定抗告須於裁定送達後10日內向本院提出抗告狀，並繳
納裁判費新台幣1,000元。
中　　華　　民　　國　　111 　年　　11　　月　　23　　日
                              書記官  蔡妮君
附表：被繼承人王哲男之遺產目錄
編號 遺產名稱 遺產價額(新臺幣) 1 高雄市○○區○○段000地號土地，權利範圍為394分之21.59。 1,079,560元 2 門牌號碼高雄市○○區○○○路000巷00號房屋，權利範圍為全部。 159,900元 3 王哲男生前就臺灣土地銀行受託樹藤建設有限公司社會福利公益安養信託之受益權 60,000元